【裁判字號】    98,抗,62
【裁判日期】    980112
【裁判案由】    聲明異議
【裁判全文】
臺灣高等法院民事裁定                    98年度抗字第62號
抗  告  人  莊頭北工業股份有限公司
法定代理人  甲○○
抗告人與相對人浴美衛浴有限公司等間，因清償債務強制執行事
件，就原法院於民國94年 9月30日所核發「抗告人所有商標權，
予以禁止處分、移轉、出讓或為設.
於本文所示禁止事項。」之士院儀94執全夏字第1712號執行命令
，於97年11月24日具狀聲明.
華民國97年11月25日臺灣士林地方法院95年度執字第8360號所為
裁定，提起抗告，本院裁定如下：.
    主  文
抗告駁回。
抗告程序費用由抗告人負擔。
    理  由
一、抗告人於原法院聲明異議，其意旨略以：原法院強制執行本
    件之標的，為抗告人所有之商標專用權，並無第三債務人，
    應依強制執行法第 118條之規定，對於抗告人發禁止處分命
    令。惟查原執行法院於民國(以下同）94年9月30日以士院儀
    94年度執全字第1712號正本行文第三人經濟部智慧財產局(
    以下稱智慧財產局 )，予以禁止其處分、移轉、出讓或為設
    定等任何處分行為，並予登記之執行命令，並未對抗告人發
    禁止處分之執行命令，本件執行標的之商標專用權，其查封
    或扣押程序並未完成。原法院調卷進行後續之鑑價、詢價、
    拍賣等程序即失所附麗，所為強制執行程序即有違誤；為此
    ，依強制執行法第12條第 1項前段規定，聲明異議，求為裁
    定停止97年11月26日之拍賣程序，並撤銷強制執行程序等語
    。
二、按：當事人或利害關係人，對於執行法院強制執行之命令，
    或對於執行法官、書記官、執達員實施強制執行之方法，強
    制執行時應遵守之程序，或其他侵害利益之情事，得於強制
    執行程序終結前，為聲請或聲明異議，強制執行法第12條第
    1項前段定有明文。
三、查：「商標權之移轉，應向商標專責機關登記，未經登記者
    不得對抗第三人。」、「供強制執行之財產權，其取得、設
    定、喪失或變更，依法應登記者，為強制執行時，執行法院
    應即通知該管登記機關登記其事由。」商標法第35條、強制
    執行法第11條第 1項分別定有明文。本件原法院強制執行抗
    告人所有商標權，其專責機關為智慧財產局，其移轉未經登
    記不得對抗第3人，自屬強制執行法第11條第1項所規定應登
    記之財產權，應先敘明。
四、又：對於動產(強制執行法第45條至74條)、不動產(同法第7
    5條至第113條)、船舶及航空器(同法第114條至第114條之4)
    、金錢債權、薪資或其他繼續性給付之債權、基於債權或物
    權得請求第三人交付或移轉動產或不動產之權利、交付或移
    轉船舶或航空器之權利 (同法第115條至116條之1)以外之其
    他財產權之執行，準用對於金錢債權、薪資或其他繼續性給
    付之債權、基於債權或物權得請求第三人交付或移轉動產或
    不動產之權利、交付或移轉船舶或航空器權利執行之規定，
    強制執行法第117條前段定有明文。強制執行第115條之扣押
    命令、第116條、及第116條之 1之禁止處分命令送達於第三
    人時發生效力，無第三人者，送達於債務人時發生效力，但
    送達前已為扣押登記者，於登記時發生效力，同法第 118條
    第 2項亦有明文。本件原執行法院94年度執全字第1712號假
    扣押事件，原執行法院於94年 9月30日以士院儀94執全夏字
    第1712號對於主管機關即智慧產財產局核發「請就抗告人所
    有商標權，予以禁止其處分、移轉、出讓或為設定等任何處
    分行為，並予以登記」之執行命令，業經智慧財產局於94年
    10月26日以（94)智商0924字第09480444530號函覆略以「…
    業於其註冊簿加註『禁止處分』意旨，公告於94年11月16日
    第32卷第22期商標公報，…」有原執行法院94年 9月30日士
    院儀94執全夏字第1712號執行命令、經濟部智慧財產局函在
    卷（原執行法院94年度執全字第1712號卷影本第13頁背面至
    第15頁）足稽；雖前揭執行命令遲至97年 2月19日始送達於
    抗告人，有送達證書在卷(同上卷第29頁背面)足憑；惟依前
    揭強制執行法第118條之規定，抗告人所有商標權已於94年1
     0月26日發生扣押效力。嗣後原執行法院所為鑑價、詢價、
    拍賣等強制執行程序，自無不合。
五、綜上所述，原執行法院自核發禁止抗告人處分其所有商標權
    之執行命令，迄至訂定97年11月26日之拍賣期日等所為強制
    執行程序、或方法等，尚難認有侵害抗告人權益之不當情事
    ，抗告人聲明異議，並請求裁定停止拍賣程序，即無所據，
    原法院裁定駁回其異議之聲明，經核尚無違誤；抗告意旨仍
    持陳詞，任意指摘原法院之裁定不當，求予廢棄，為無理由
    ，應予駁回。
六、據上論結，本件抗告為無理由，依強制執行法第30條之 1、
    民事訴訟法第495條之1第1項、第449條第1項、第95條、第7
    8條之規定，裁定如主文。
中    華    民    國    98    年     1    月    12    日
                    民事第五庭
                        審判長法  官  魏麗娟
                              法  官  黃雯惠
                              法  官  陳博享
正本係照原本作成。
本裁定除以適用法規顯有錯誤為理由，並經本院許可外，不得再
抗告。如提起再抗告，應於收受後10日內委任律師為訴訟代理人
向本院提出再抗告狀。並繳納再抗告費新台幣１千元。
中    華    民    國    98    年    1     月    14    日
                              書記官  鄭靜如


司法院資訊處製作；財團法人民間司法改革基金會備份。
